臺灣高等法院臺中分院刑事判決
110年度上訴字第1345號
上  訴  人  
即  被  告  梁俊傑



選任辯護人  張浚泓律師
上列上訴人因違反槍砲彈藥刀械管制條例等案件，不服臺灣臺中
地方法院110年度訴字第300號，中華民國110年5月19日第一審判
決（起訴案號：臺灣臺中地方檢察署109年度偵字第32291號、10
9年度偵字第35306號、110年度偵字第3632號），提起上訴，本
院判決如下：
    主  文
上訴駁回。
    事  實
一、梁○○明知可發射子彈具有殺傷力之槍枝、子彈，均為槍砲彈
    藥刀械管制條例所規定之管制物品，非經中央主管機關許可
    ，不得擅自持有，竟基於未經許可持有可發射子彈具有殺傷
    力之槍枝及子彈之犯意，先於民國109年5、6月間，在彰化
    濱海工業區附近，以新臺幣（下同）8000元之價格，向真實
    姓名年籍不詳綽號「阿發」之成年男子，購買具有殺傷力之
    非制式手槍1支（槍枝管制編號1103019329，含彈匣1個及附
    贈之子彈7顆，1顆於購買時當場試射擊發），復於同日晚間
    再以每顆100元之價格，向「阿發」購買具有殺傷力之非制
    式子彈30顆，因而自該日起未經許可而持有上開槍、彈等違
    禁物。
二、於109年10月8日21時許，林○○因不滿宋○○於另案供稱其係毒
    品上手，致其需支付律師費、交保費等費用，心生不悅，遂
    撥打電話聯繫梁○○，詢問梁○○有無槍枝後，請梁○○攜帶槍枝
    及邀友人一同至宋○○處要錢，梁○○即聯繫楊○○一同前往宋○○
    處，並向楊○○表示事成之後可以分錢。梁○○即攜帶其持有之
    上開手槍及子彈30顆，駕駛車牌號碼0000-00號自用小客車
    ，至臺中市潭子區栗林車站附近，搭載林○○共同前往宋○○位
    在臺中市○○區○○路000巷00號之租屋處，楊○○則自行駕駛車
    牌號碼000-0000號自用小客車前往上址。渠等抵達後，林○○
    當場表明要求宋○○支付其另案之律師費、交保費等費用，惟
    宋○○表示無力支付，梁○○、楊○○、林○○竟共同基於恐嚇取財
    之犯意聯絡，由梁○○手持桌上之罐頭丟擲宋○○頭部，楊○○手
    持椅子丟擲宋○○身體，致宋○○受有頭皮開放性傷口之傷害（
    傷害部分未據告訴），梁○○並將手放入置放上開手槍之隨身
    包包內，拉動手槍滑套，製造手槍上膛的聲音，並告知欲把
    宋○○所有之車輛及證件等物取走，致宋○○擔心生命及財產遭
    受危害，因而依林○○指示，簽署用以支付律師費之本票2張
    （面額各為7萬元、10萬元），及用以支付交保金之面額20
    萬元本票1張。渠等取得宋○○交付之上開本票3張後，梁○○將
    其裝有上開手槍之隨身包包交付予楊○○，楊○○先行駕車離去
    。梁○○再駕駛上開車輛搭載林○○、宋○○前往臺中市○○區○○路
    0段000號○○便利商店，要求宋○○從自動櫃員機內提領款項80
    00元予林○○（由林○○分得4000元，其餘4000元由梁○○及楊○○
    各分得2000元），宋○○再自行搭車返家。梁○○、林○○於駕車
    離去途中巧遇警方臨檢，梁○○見狀乃於行經臺中市○○區○○路
    000號的炭烤店前路上，將其持有之子彈30顆朝車窗外丟擲
    ，於駛至國道1號高速公路大雅交流道附近時，先讓林○○下
    車離去，並聯繫楊○○至彰化交流道附近之某○○便利商店等候
    梁○○，梁○○即駕車前往與楊○○會合，改搭楊○○之上開車輛前
    往彰化縣○○鎮某友人住處，並於下車時將裝有上開手槍之包
    包帶走。嗣經蔡○○在臺中市○○區○○路000號的炭烤店前路上
    發現彈殼1顆、彈頭1顆及子彈28顆而報警處理。嗣梁○○於10
    9年10月23日13時28分許，駕駛車牌號碼0000-00號自用小客
    車途經彰化縣○○鎮○○路與○○巷口時，為警拘提到案，當場扣
    得其所有之上開手槍1支（含彈匣1只）、子彈6顆、海洛因1
    包、注射針筒1支、玻璃球吸食器1個等物，因而循線查悉上
    情。
三、案經臺灣臺中地方檢察署檢察官指揮臺中市政府警察局大雅
    分局移送臺灣臺中地方檢察署檢察官偵查起訴
    理  由
    理    由
壹、證據能力部分：
一、按被告以外之人於審判外之陳述，雖不符刑事訴訟法第159
    條之1至第159條之4之規定，而經當事人於審判程序同意作
    為證據，法院審酌該言詞陳述或書面陳述作成時之情況，認
    為適當者，亦得為證據；又當事人、代理人或辯護人於法院
    調查證據時，知有第159條第1項不得為證據之情形，而未於
    言詞辯論終結前聲明異議者，視為有前項之同意，刑事訴訟
    法第159條之5定有明文。經查，本判決以下所引用被告以外
    之人於審判外之言詞或書面陳述，對被告梁○○而言，性質上
    屬傳聞證據，惟被告、辯護人及檢察官已知悉有刑事訴訟法
    第159條第1項之情形，且未於言詞辯論終結前聲明異議，本
    院審酌上開證據作成時之情況，尚無違法取證或不當之情形
    ，復與本案之待證事實間具有相當之關聯性，以之作為證據
    應屬適當，揆諸上開規定，應認有證據能力。
二、傳聞法則乃對於被告以外之人於審判外之言詞或書面陳述而
    為之規範。本判決以下引用之非供述證據，無刑事訴訟法第
    159條第1項規定傳聞法則之適用，因與本案待證事實具有關
    聯性，且無證據證明係公務員違法取得之物，依法自得作為
    證據。
貳、實體部分：
一、認定犯罪事實所憑之證據及理由：
  ㈠上揭犯罪事實，業據上訴人即被告梁○○於警詢、偵查、原審
    及本院坦承不諱（見偵32291卷第65至77頁、第197至200 頁
    、第143至148頁、第365至367頁、原審卷一第87至91頁、第
    269至279頁、卷二第57至71頁及本院卷），核與證人即被害
    人宋○○、證人蔡○○於警詢之證述相符（見警卷第113 至122
    頁、偵35306卷第81至85頁），並有員警職務報告、搜索扣
    押筆錄、扣押物品目錄表、扣押物品收據、本票3張、清泉
    醫院診斷證明書、槍枝初步檢視報告表、現場蒐證照片、刑
    案現場勘察報告、扣押物品清單等各1件（見警卷第7、23至
    29、127至129頁、偵32291卷第99至106、109至111、165至1
    81、229、297、307頁）在卷可稽，及上開非制式手槍1把、
    非制式子彈34顆扣案可佐。又上開槍、彈均經鑑定具有殺傷
    力等情，亦有內政部警政署刑事警察局109年11月11日刑鑑
    字第1098013794號鑑定書、109年12月2日刑鑑字第10980207
    29號鑑定書各1紙在卷足憑（見偵32291卷第231 至237之1、
    267至270、305、315頁）。足認被告前揭任意性自白與事實
    相符，堪以採信。
  ㈡綜上，本案事證明確，被告上開犯行堪以認定，應予依法論
    科。
二、論罪科刑：
  ㈠按犯罪之實行，學理上有接續犯、繼續犯、集合犯、吸收犯
    、結合犯等實質上一罪之分類，因均僅給予一罪之刑罰評價
    ，故其行為之時間認定，當自著手之初，持續至行為終了，
    並延伸至結果發生為止，倘上揭犯罪時間適逢法律修正，跨
    越新、舊法，而其中部分作為，或結果發生，已在新法施行
    之後，應即適用新規定，不生依刑法第2條比較新、舊法而
    為有利適用之問題（最高法院108年度台上字第1179號判決
    意旨參照）。查，槍砲彈藥刀械管制條例第7條規定，固於1
    09年6月10日公布修正、同年月12日施行，而本案被告持有
    之時間，係自109年5、6月間起，至同年10月23日為警查獲
    為止，其持有之繼續行為已在新法施行之後，揆諸前揭最高
    法院判決意旨，應即適用新規定，不生新舊法比較之問題，
    合先敘明。核被告就犯罪事實欄一所為，係犯槍砲彈藥刀械
    管制條例第7條第4項之非法持有非制式手槍罪，及同條例第
    12條第4項之非法持有子彈罪。被告自109年5、6月間起持有
    本案槍枝及子彈後，至同年10月23日為警查獲為止，均屬持
    有行為之繼續，應論以繼續之一行為。被告於同日取得前揭
    非制式手槍及非制式子彈而持有，為一行為同時觸犯前揭罪
    名，屬想像競合犯，應依刑法第55條規定，從一重依槍砲彈
    藥刀械管制條例第7條第4項之非法持有非制式手槍罪處斷。
  ㈡按以強暴、脅迫使人行無義務之事，若係出於為自己或第三
    人不法所有之意圖，而使人交付財物，或藉以取得財產上不
    法利益，即應依其犯罪態樣，分別論以恐嚇取財或強盜罪名
    ，不得再論以刑法第304條第1項之強制罪（最高法院96年度
    台上字第6618號判決意旨參照）。又刑法上之恐嚇取財罪，
    固不以將來之惡害恫嚇被害人為限，即以強暴、脅迫為手段
    ，但被害人未達不能抗拒之程度，使其交付財物，亦屬之；
    若當場施以強制行為，依當時具體事實予以客觀判斷，足以
    壓抑被害人之意思自由，使被害人身體上或精神上達於不能
    或顯難抗拒之程度，即係強盜行為，不能認屬恐嚇取財罪名
    （最高法院109年度台上字第1331號判決意旨參照）。經查
    ，本案被告固以手持桌上之罐頭丟擲被害人宋○○頭部，並製
    造手槍上膛聲音之方式，恫嚇被害人宋○○，並告知要將宋○○
    所有之車輛及證件等物取走，致宋○○擔心生命及財產遭受危
    害，因而依指示簽署本票3張及提領8000元交予被告及同案
    被告林○○。然被害人宋○○於簽立本票時，沒有被攻擊、沒有
    被以任何方式束縛住或武器抵住致無法自由行動之情形，其
    搭乘被告之車輛前往○○便利商店領錢時，係自己走上車，沒
    有被押上車，其走進○○便利商店時，是在其自由行動之下走
    進去的，沒有被以任何方式束縛住或武器抵住藉以控制行動
    之情形，此業據宋○○於警詢證述明確（見警卷第115、118頁
    ），足證，宋○○斯時尚未達不能抗拒之程度，是核被告就犯
    罪事實欄二所為，係犯刑法第346條第1項之恐嚇取財罪。被
    告及同案被告林○○、楊○○就犯罪事實欄二所為顯有不法所有
    之意圖，依上揭最高法院判決意旨，不另論以刑法第304條
    第1項之強制罪，公訴意旨認被告及同案被告林○○、楊○○所
    為，亦成立刑法第304條第1項之強制罪嫌等語，容有誤會。
    被告及同案被告林○○、楊○○就犯罪事實欄二、所示之犯行，
    有犯意聯絡及行為分擔，應論以共同正犯。
  ㈢被告所犯上開2罪，犯意各別，行為互殊，應予分論併罰。
  ㈣被告前於100年間，因詐欺等案件，經臺灣臺中地方法院以10
    1年度訴緝字第201號判處有期徒刑1年4月、1年2月（共2罪
    ）、1年，應執行有期徒刑4年，上訴後經本院以101年度上
    訴字第1889號判決駁回上訴，所犯詐欺罪部分先行確定，再
    就偽造文書罪部分上訴後，由最高法院以102年度台上字第1
    080號判決駁回上訴而確定（下稱甲案）；嗣於101年間，又
    因偽造文書等案件，經臺灣臺中地方法院以101年度訴字第1
    827號判處有期徒刑1年2月、4月（共2罪），應執行有期徒
    刑1年8月，上訴後經本院以101年度上訴字第1924號判決駁
    回上訴，再上訴後由最高法院以102年度台上字第1130號判
    決駁回上訴而確定（下稱乙案）；復因施用毒品案件，經臺
    灣彰化地方法院（下稱彰化地院）以101年度訴字第988號判
    處有期徒刑1年1月，上訴後經本院以101年度上訴第1882號
    判決駁回上訴，再上訴後由最高法院以102年度台上字第100
    9號判決駁回上訴而確定（下稱丙案）；再因施用毒品案件
    ，經彰化地院以102年度訴字第700號判決判處有期徒刑1年3
    月確定（下稱丁案）。上述甲、乙、丙案經彰化地院以102
    年度聲字第858號裁定應執行有期徒刑5年10月確定，嗣與丁
    案接續執行後，於108年3月21日因縮短刑期假釋出監，於10
    8年10月9日縮刑期滿，假釋未經撤銷視為執行完畢等情，有
    臺灣高等法院被告前案紀錄表在卷可稽。被告於有期徒刑執
    行完畢後5年內，再故意犯本案有期徒刑以上之2罪，均為累
    犯，衡酌被告上開科刑紀錄，與本案之罪質雖不相同，惟均
    屬故意犯罪，理應產生警惕作用，其再犯本案之罪，顯見前
    案之徒刑對被告並未生警惕作用，其對於刑罰之反應力顯然
    薄弱，且被告並無司法院釋字第775號解釋意旨所指個案應
    量處最低法定刑，又無法適用刑法第59條減輕其刑，而應依
    此解釋意旨裁量不予加重最低本刑之情形，爰依刑法第47條
    第1項規定，均加重其刑。被告之辯護人以被告前案犯行所
    侵害之法益、犯行之目的、動機與本案不同，彼此間無合理
    關連，而認無依上開規定加重其刑之適用云云，尚無足採。
  ㈤按槍砲彈藥刀械管制條例第18條第4項前段規定：「犯本條例
    之罪，於偵查或審判中自白，並供述全部槍砲、彈藥、刀械
    之來源及去向，因而查獲或因而防止重大危害治安事件之發
    生者，減輕或免除其刑。」，被告於偵查中雖供稱其槍、彈
    來源為綽號「阿發」之人，並指認其住處，經警查得該人真
    實姓名為鄭○○，然經警依被告供述並未查獲槍砲相關事證，
    臺灣臺中地方檢察署亦未因被告之供述，而查獲該人有何持
    有槍彈罪嫌，有該人之臺灣高等法院被告前案紀錄表在卷，
    是本案並未因被告之供述而查獲或因而防止重大危害治安事
    件之發生，自無從依上開規定減免其刑。
  ㈥另按犯罪行為人刑事責任能力之判斷，以行為人理解法律規
    範，認知、辨識行為違法之意識能力，及依其認知而為行為
    之控制能力二者，為關鍵指標；且刑事責任能力之有無，應
    本諸「責任能力與行為同時存在原則」，依行為時之精神狀
    態定之。是行為人是否有足以影響意識能力與控制能力之精
    神障礙或其他心智缺陷等生理原因，因事涉醫療專業，必要
    時固得委諸於醫學專家之鑑定，然該等生理原因之存在，是
    否已致使行為人意識能力與控制能力有刑法第19條所規定得
    據以不罰或減輕其刑之欠缺或顯著減低等情形，既依犯罪行
    為時狀態定之，自應由法院本其調查證據之結果，加以判斷
    （最高法院101年度台上字第5133號刑事判決參照）。被告
    於本院審理期間，屢屢指陳其於108年間車禍手術過後，產
    生永久性嚴重性創傷症候群，罹患官感失能被害幻想強迫症
    ，時常產生幻聽幻想，才會隨身攜帶槍彈防身，請求從輕量
    刑云云。惟本院委託衛生福利部草屯療養院就本案被告行為
    時是否因精神疾病或其他心智缺陷，致⑴辨識其行為違法，
    或欠缺依其辨識而行為之能力，⑵辨識行為違法或依其辨識
    而行為之能力，顯著降低之情形。鑑定結果為：「鑑定期間
    ，梁員無明顯精神症狀，對詢問的問題可切題回應，語言理
    解能力、表達能力未有重大缺損。根據美國精神疾病診斷與
    統計手冊第五版(The Diagnostic and Statistical Manual
     of Mental Disorders，Fifth Edition)診斷準則，梁員的
    診斷為：⒈適應障礙症、⒉興奮劑使用障礙症、⒊需考慮物質
    （安非他命）引發的精神病症。梁員使用安非他命超過三十
    餘年，至今仍有斷續使用，無法戒除，預期梁員可能受到安
    非他命的影響使腦部產生器質性損害，而有幻聽之症狀。物
    質引發之精神症狀與思覺失調症患者之幻聽特質略有不同，
    前者可能對幻聽保有較完整之現實感，不一定會依據幻聽的
    指令行事，且症狀的產生與物質使用有高度相關，可能伴隨
    有幻視、幻嗅等症狀，其思考障礙以及社會職業功能退化的
    程度，都較後者為輕。由上可知，梁員的精神症狀可能與安
    非他命的使用較有關連。鑑定當時，梁員強調自己有幻聽、
    憂鬱等症狀，並且表示目前仍有幻聽干擾，然而，在澄清精
    神症狀時，梁員的說詞顯得反覆且缺乏細節，鑑定時亦未觀
    察到梁員有無法專心、沉浸症狀、怪異行為、或是自言自語
    的情形，可專心與人對談。梁員表示，幻聽會跟自己說『有
    朋友要害我、要跟我借錢』、『聲音叫我不要再吸毒了』、『叫
    我買汽油做汽油彈』，其幻聽的内容與特性與一般典型症狀
    明顯不同，且對幻聽的命令内容保有選擇性，會選擇對自己
    有利的内容執行，顯見梁員具有一定程度的現實感，即使存
    在幻聽症狀也仍有分辨現實與虛幻的能力。此外，梁員自訴
    有憂鬱、失眠、及創傷症候群相關症狀；上述症狀可能會對
    患者的情緒、生活表現產生影響，但極少影響其辨識與控制
    能力。於案件中，梁員的犯案動機與金錢有關，雖可明白自
    身行為的違法之處，卻因心存僥倖犯下本案，自其犯案動機
    、手法觀之，梁員於案發時的行為無法以精神症狀做解釋。
    綜上所述，並無任何證據顯示梁員於案發當日因精神障礙或
    其他心智缺陷造成辨識或控制能力的缺損。綜合以上梁員之
    過去生活史、疾病史、身體檢查、精神狀態檢查及心理評估
    結果，本院認為梁員於犯行當時未有精神障礙或其他心智缺
    陷致不能辨識其行為違法，或欠缺依其辨識而行為之能力，
    或因前項之原因，致其辨識行為違法或依其辨識而行為之能
    力，顯著降低之情形。」等語，足見被告於案發當時之認知
    違法行為或控制行為能力並無嚴重減損之情，有該院110年1
    0月29日草療精字第1100011444號函附之精神鑑定報告書附
    卷可參（本院卷二第3至15頁），從而，被告行為時之身心
    精神狀況，應無刑法第19條得減輕其刑或不罰之情。
　㈦至被告之辯護人雖就犯罪事實欄一所示持有非制式手槍、子
    彈罪部分，以被告係因108年間發生交通事故致腦神經受損
    ，嗣經診斷罹患精神官能症後，情緒衝動之自我控制、調適
    能力差，極易被激怒並伴隨有被害妄想病態，為防身之故，
    方購入上揭槍、彈，又被告並無暴力前科，且已於犯後坦承
    犯行等情，請求依刑法第59條之規定酌減其刑云云。惟按刑
    法第59條犯罪之情狀顯可憫恕，認科以最低度刑，仍嫌過重
    者，得酌量減輕其刑之規定，乃法院得自由裁量之事項。而
    同法第57條規定，科刑時應審酌一切情狀，尤應注意該條所
    示事項（共10款）為科刑重輕之標準，兩條適用上固有區別
    ，惟所謂「犯罪之情狀」與「一切情形」云云，並非有截然
    不同之領域，於裁判上酌減其刑時，應就犯罪一切情狀（包
    括第57條所列舉之10款事項），予以全盤考量，審酌其犯罪
    有無可憫恕之事由（即有特殊之原因與環境等等，在客觀上
    足以引起一般同情，以及宣告法定低度刑，是否猶嫌過重）
    ，以為判斷。故適用第59條酌量減輕其刑時，並不排除第57
    條所列舉10款事由之審酌，惟其程度應達於確可憫恕，始可
    予以酌減（最高法院107年度台上字第453號判決意旨參照）
    。又犯罪之動機、犯罪之手段、犯罪後坦承犯罪、態度良好
    ，或係無不良素行、經濟困難等情狀，僅可為法定刑內從輕
    科刑之標準，不得據為酌量減輕之理由（最高法院45年度台
    上字第1165號判決意旨參照）。查被告就犯罪事實欄一所示
    持有非制式手槍、子彈罪部分，其除購入槍、彈外，已於購
    入時當場試射擊發子彈1顆，並於外出時隨身攜帶槍、彈，
    且將手槍用於犯罪事實欄二所示之犯行，其行為已對公眾造
    成重大危害，又被告主觀上既係出於防身之故而購入持有前
    開手槍，且除購槍時附贈之子彈外，另再購買30顆子彈，是
    本院認依被告之犯罪情狀，尚無何顯可憫恕而認科以最低度
    刑仍嫌過重之情事；至於被告犯罪之目的、犯罪後自白犯行
    之態度、有無其他暴力犯罪前科、身心及家庭狀況等情，則
    屬刑法第57條各款所定於法定刑範圍內審酌科刑事由範疇，
    尚難據以為適用刑法第59條之理由，故本院認無從依據刑法
    第59條減輕之。
三、本院之判斷：原審以被告犯罪事證明確，並以行為人之責任
    為基礎，審酌被告明知具殺傷力之槍、彈，對社會治安潛在
    之危害非輕，為政府嚴禁之違禁物，且被告於警詢、偵訊時
    自陳其車禍後身體不好，怕被人欺負才會買槍，槍及子彈是
    拿來要防身用的（見偵32291卷第69、144頁），且被告亦攜
    帶上述槍、彈，製造手槍上膛之聲音用於恐嚇宋○○，已對社
    會造成重大危險性；又其非法持有具殺傷力之改造手槍及子
    彈，犯罪情節非輕，且遇警員依法臨檢時，更隨手將子彈丟
    棄在路邊，對公眾之安全已造成危害，所為殊值非難；惟審
    酌被告尚能坦承犯行之犯後態度，領有輕度身心障礙證明、
    於衛生福利部彰化醫院就診之情形（見原審卷一第319至442
    頁），及其自陳國中畢業之智識程度、未婚、無子女、從事
    水電工（見原審卷二第70頁）等一切情狀，就被告所犯二罪
    各量處有期徒刑5年10月、1年，及就併科罰金部分諭知如易
    服勞役之折算標準，並衡酌被告所犯各罪之犯罪類型、行為
    態樣、手段、動機、侵害法益種類及責任非難程度，而為整
    體評價後，就有期徒刑部分定應執行刑有期徒刑6年8月，復
    就被告犯罪所得及扣案槍、彈依法宣告沒收（詳后），認事
    用法核無違誤，被告上訴意旨請求從輕並無理由，應予駁回
    。
四、沒收部分：
  ㈠按違禁物，不問屬於犯罪行為人與否，沒收之。刑法第38條
    第1項定有明文。查，扣案之非制式手槍1支（含彈匣1只）
    及非制式子彈共22顆，均經鑑定具有殺傷力，業如前述，堪
    認均屬違禁物，爰依上揭規定，均宣告沒收。至於鑑定時試
    射之非制式子彈共12顆，因鑑定試射擊發而喪失子彈之作用
    及性質，不再具殺傷力，已非違禁物；另扣案之彈頭、彈殼
    各1顆，已分離，不再具有殺傷力，已非違禁物，故不予宣
    告沒收。
　㈡按犯罪所得，屬於犯罪行為人者，沒收之；沒收，於全部或
    一部不能沒收或不宜執行沒收時，追徵其價額，刑法第38條
    之1第1項、第3項定有明文。經查，本案被告所取得之現金2
    000元，屬被告之犯罪所得，雖未扣案，仍應依刑法第38條
    之1第1項、第3項規定諭知沒收，於全部或一部不能沒收或
    不宜執行沒收時，追徵其價額。
　㈢末扣案之海洛因1包、注射針筒1支、玻璃球吸食器1個，均與
    本案無關，自不予宣告沒收。
據上論斷，應依刑事訴訟法第368條，判決如主文。
本案經檢察官林俊杰提起公訴，檢察官林蓉蓉到庭執行職務。
中　　華　　民　　國　　110 　年　　12　　月　　1 　　日
            刑事第九庭　  審判長法　官　紀  文  勝
                                法　官　賴  妙  雲
                                法　官　姚　勳　昌
以上正本證明與原本無異。
恐嚇取財不得上訴，其餘得上訴。              
如不服本判決應於收受送達後二十日內向本院提出上訴書狀，其
未敘述上訴理由者，並得於提起上訴後二十日內向本院補提理由
書狀（均須按他造當事人之人數附繕本）「切勿逕送上級法院」
。因疫情而遲誤不變期間，得向法院聲請回復原狀。
                                書記官  溫  尹  明
中　　華　　民　　國　　110 　年　　12　　月　　1 　　日
附錄論罪科刑法條
槍砲彈藥刀械管制條例第7條第4項
未經許可，持有、寄藏或意圖販賣而陳列第一項所列槍砲、彈藥
者，處五年以上有期徒刑，併科新臺幣一千萬元以下罰金。
槍砲彈藥刀械管制條例第12條第4項
未經許可，持有、寄藏或意圖販賣而陳列子彈者，處五年以下有
期徒刑，併科新台幣三百萬元以下罰金。
刑法第346條第1項
意圖為自己或第三人不法之所有，以恐嚇使人將本人或第三人之
物交付者，處六月以上五年以下有期徒刑，得併科三萬元以下罰
金。